

TELÉFONO +34 622 25 91 99

JULIO NODA

ARQUITECTO DE SOFTWARE Y DESARROLLADOR JAVA

Arquitecto, analista y desarrollador para entorno Java, con más de 15 años de experiencia desarrollando software, principalmente creando aplicaciones web a la medida. Gran capacidad de trabajo en grupo, además de iniciativa y autonomía en el desempeño de tareas. Excelente aptitud para la búsqueda de soluciones tecnológicas.





IDIOMAS

Español Inglés

CONOCIMIENTOS

Aplicaciones Web

Arquitectura de Software

Patrones de Diseño

TECNOLOGÍAS

Java
Spring Framework
Hibernate ORM
Maven
Amazon Web Services
HTML & CSS
Javascript

AFICIONES



MÁS INFO



EXPERIENCIA LABORAL

Actualidad

Desarrollador Full-Stack Java Speexx

Reconstrucción de aplicaciones heredadas, con tecnologías y frameworks modernos. Desarrollo de integraciones con soluciones de terceros (Workable, Microsoft Teams, Microsoft Dynamics 365). Investigación de opciones de integración con otras soluciones (Cornerstone OnDemand, SCIM with Azure AD, xAPI). Definición de pautas de codificación y pruebas para el equipo de desarrollo. Promoción de cambios en los procesos de desarrollo con DevOps, pruebas automáticas y herramientas de calidad.

2014 - 2018

Arquitecto y Desarrollador Java Webtools S.L.

Diseño, desarrollo, mantenimiento y mejora de e-encuesta.com; una plataforma alojada en la nube para la realización de encuestas en línea, escalable y de alta disponibilidad. Formada por un conjunto de aplicaciones distribuidas creadas con un stack clásico de Java 8 y soportadas por la infraestructura ofrecida por Amazon Web Services.

2012 - 2014

Arquitecto y Desarrollador Java Resolution Art Inc.

Ampliación y mejoramiento de la infraestructura de soporte inicialmente creada para Gixcel Canada Inc. Personalización de un motor de ejecución de flujos de trabajo para la gestión de procesos de negocio. Utilización de la infraestructura de Amazon Web Services para automatizar la ejecución dinámica y eficiente de tareas con uso intensivo de potencia de procesamiento y memoria; así como para satisfacer las necesidades de almacenamiento de información a corto, mediano y largo plazo.

2010 - 2012

Arquitecto y Desarrollador Java Gixcel Canada Inc.

Diseño, desarrollo y mantenimiento de una infraestructura de soporte para el funcionamiento de Gixcel Canada Inc.; compañía especializada en la digitalización en ultra alta definición e impresión de obras de arte de dos dimensiones. Este soporte se encuentra constituido por un sitio web corporativo, una tienda virtual y un portal orientado a entusiastas y profesionales de las artes plásticas. Desarrollado como una personalización de Liferay Portal; apoyado en los servicios de hospedaje y almacenamiento ofrecidos por Amazon Web Services. Además, un conjunto de sistemas y módulos internos de soporte a la producción desarrollado utilizando un stack clásico de Java.

julio.noda@gmail.com

EDUCACIÓN



Licenciatura en Ciencias de la Computación Universidad de La Habana

Cursos abordando diversos temas de desarrollo de software, matemática y matemática aplicada. Varios premios en Jornadas Científicas organizadas por la facultad. Contribuciones para el Grupo de Investigación de Metaheurísticas en algoritmos genéticos.

CONOCIMIENTOS DEL SECTOR

- ✓ Análisis de Requisitos
- ✓ Aplicaciones Web
- ✓ Arquitectura de Software
- ✓ Bases de Datos
- ✓ Desarrollo de Software
- ✓ Desarrollo Guiado por Pruebas
- ✓ Diseño de Software
- ✓ Diseño Gráfico
- ✓ Estructuras de Datos
- ✓ Gestión de Proyectos de Software
- ✓ Ingeniería de Software
- ✓ Metodologías Ágiles
- ✓ Patrones de Diseño
- ✓ Programación Orientada a Objetos
- ✓ Servicios Web

HERRAMIENTAS Y TECNOLOGÍAS

- ✓ Atlassian Suite
- ✓ AJAX
- ✓ Amazon Web Services
- ✓ Apache
- ✓ Apache Tomcat
- ✓ Bootstrap
- ✓ CSS
- ✓ Eclipse IDE
- ✓ EclipseLink
- ✓ Git
- ✓ Firebird

- ✓ Hibernate ORM
- ✓ HTML
- ✓ IntelliJ IDEA
- ✓ Java
- ✓ Java Server Pages (JSP)
- ✓ JavaScript
- ✓ JPA
- ✓ ¡Query
- ✓ JSON
- ✓ JUnit
- ✓ Linux

- ✓ Maven
- ✓ Mockito
- ✓ MySQL
- ✓ Polymer
- **✓** REST
- ✓ Spring Framework
- **✓** SQL
- ✓ Thymeleaf
- ✓ UML
- ✓ XML

MÁS INFO



Para más información (experiencia, cursos, recomendaciones, etc) www.julionoda.com